# 求助陈老师固定资产减值后的残值确定问题

提问人：wx_5da7edb49307 时间：2019-10-17 15:18:31
情况写的不是很清楚，我再补充一下：
被审计单位拟科创板 IPO，申报期为 2017 年 1 月 1 日至 2020 年 3 月31 日，在申报期期初即存在固定资产-机器设备闲置情况，且满足 8 号准则对于减值迹象的判断。评估师对该部分闲置资产的可收回金额进行测算后，项目组根据闲置资产账面净值大于可收回金额部分计提减值准备。申报期内按照闲置资产账面净值扣除减值准备后的金额重新计提折旧，此时该资产的预计净残值是根据原资产的入账价值确认，还是按照计提减值后的净额确认？
补充：被审计单位账面资产的预计净残值率设定为 5%，经过评估，该比率确认的残值金额基本与市场价（废铁，废钢）接近，考虑到资产的闲置是资产使用状态的改变，对于该资产的预计净残值影响较小，因此是否可以按照闲置资产原始入账金额的 5%，确定残值金额？

回答人：chenyiwei
固定资产净残值的确定属于会计估计，并无统一标准，但基于固定资产准则对净残值的定义 “假定固定资产预计使用寿命已满并处于使用寿命终了时的预期状态，企业目前从该项资产处置中获得的扣除预计处置费用后的金额”
来看，由于净残值可以理解为残料价值，一般情况下固定资产的减值计提对净残值的估计影响应当不大。